【裁判字號】    99,訴,782
【裁判日期】    990713
【裁判案由】    違反毒品危害防制條例
【裁判全文】
臺灣臺南地方法院刑事判決               99年度訴字第782號
公  訴  人  臺灣臺南地方法院檢察署檢察官
被      告  甲○○
上列被告因違反毒品危害防制條例案件，經檢察官提起公訴（99
年度毒偵字第312 、351 號），被告於準備程序中就被訴事實為
有罪之陳述，本院合議庭裁定改依簡式審判程序審理，判決如下
：
    主  文
甲○○施用第一級毒品，共貳罪，均累犯，各處有期徒刑捌月；
又施用第二級毒品，累犯，處有期徒刑肆月。應執行有期徒刑壹
年貳月。
    事  實
一、甲○○前於民國95年間因施用毒品案件，經本院以95年度毒
    聲字第703 號裁定送觀察、勒戒後，認無繼續施用毒品傾向
    ，於95年12月14日釋放出所，由臺灣臺南地方法院檢察署檢
    察官以95年度毒偵字第2306號為不起訴處分確定。又其曾於
    95年間因竊盜、侵占等案件，分別經本院以95年度簡字第72
    3 號、第2574號判決各判處有期徒刑5 月、3 月（應執行有
    期徒刑6 月）、4 月確定，再經本院以95年度聲字第2145號
    裁定定其應執行有期徒刑8 月確定；復於同年間因詐欺、竊
    盜等案件，分別經本院以95年度簡字第3104號、第3023號、
    95年度易字第1438號、第1171號判決各判處拘役50日、有期
    徒刑4 月、1 年2 月、4 月確定，再經本院以96年度聲減字
    第1086號裁定減刑，並定其應執行有期徒刑10月確定，再與
    減刑後之拘役25日、前揭有期徒刑8 月接續執行，於97年3
    月14日縮刑期滿執行完畢。
二、詎其猶不知悔改，於觀察、勒戒執行完畢釋放後5 年內，復
    基於施用第一級毒品海洛因、第二級毒品甲基安非他命之犯
    意，(一)、於98年10月24日23時許（起訴書誤載為25日凌晨2
    時許），在其位於臺南縣永康市○○路635 巷1 弄5 號住處
    ，將海洛因加水稀釋後以針筒注射及將甲基安非他命置於玻
    璃球內燒烤，再以口鼻吸食之方式，先後施用第一級毒品海
    洛因、第二級毒品甲基安非他命各1 次。嗣於98年10月25日
    凌晨2 時許（起訴書誤載為8 時20分許），因行跡可疑，為
    警在其上開住處前查獲，經其同意採尿送驗呈嗎啡及甲基安
    非他命陽性反應，始知上情。(二)、其另基於施用第一級毒品
    海洛因之犯意，於98年12月25日7 時許，在臺南縣永康市○
    ○○街附近某公園內，將海洛因加水稀釋後以針筒注射之方
    式，施用第一級毒品海洛因1 次。嗣於98年12月26日12時30
    分許，因另案通緝，為警在臺南市○區○○路4 段180 號前
    緝獲，經其同意採尿送驗後呈嗎啡陽性反應，始知上情。
三、案經臺南市警察局第二分局、第三分局報請臺灣臺南地方法
    院檢察署檢察官偵查起訴。
    理  由
一、本件被告甲○○所犯係死刑、無期徒刑、最輕本刑為3 年以
    上有期徒刑以外之罪，其於本院準備程序中就被訴事實為有
    罪之陳述，經法官告知被告簡式審判程序之旨，並聽取公訴
    人、被告之意見後，由本院合議庭依刑事訴訟法第273 條之
    1 第1 項規定，裁定由受命法官獨任進行簡式審判程序，先
    予敘明。
二、上開事實，業據被告於警詢、偵查中及本院審理時坦承不諱
    （見警二刑字第09842038970 號卷【下稱警卷一】第1 至2
    頁、警三刑偵字第09843220830 號卷【下稱警卷二】第1 至
    2 頁、偵卷第4 至5 頁、本院卷第18頁反面、22頁反面），
    且先後採集被告尿液送驗結果，確分別呈現嗎啡（即海洛因
    水解後之反應）、甲基安非他命之陽性反應，此有長榮大學
    98 年11 月9 日、99年1 月8 日確認報告各1 紙在卷可稽（
    見警卷一第8 頁、警卷二第4 頁），上述鑑驗結果，均係檢
    驗機關本於專業知識及以精密儀器或科學檢驗方法所得之結
    論，自可憑信。此外，復有臺南市警察局第二分局、第三分
    局送驗尿液年籍對照表、勘察採尿同意書各1 份在卷可證（
    見警卷一第6 至7 頁、警卷二第4 頁），足見被告自白與事
    實相符，堪以採信。又被告前於95年間因施用毒品案件，經
    本院以95年度毒聲字第703 號裁定送觀察、勒戒後，認無繼
    續施用毒品傾向，於95年12月14日釋放出所，由臺灣臺南地
    方法院檢察署檢察官以95年度毒偵字第2306號為不起訴處分
    確定等情，有臺灣高等法院被告前案紀錄表1 份在卷可參。
    是以，被告於觀察、勒戒執行完畢釋放後，5 年內再犯本件
    施用毒品案件，檢察官自應依法追訴。從而，本件事證明確
    ，被告犯行洵堪認定。
三、查海洛因及甲基安非他命分屬毒品危害防制條例第2 條第2
    項第1 款、第2 款所稱之第一級、第二級毒品，均不得持有
    、施用，被告竟持以施用，核其就事實二(一)所為，係犯同條
    例第10條第1 項之施用第一級毒品罪及同條第2 項之施用第
    二級毒品罪；就事實二(二)所為，係犯同條例第10條第1 項之
    施用第一級毒品罪。其上開施用前持有海洛因、甲基安非他
    命之低度行為，應分別為施用之高度行為所吸收，均不另論
    罪。其所犯上開3 罪，犯意各別，行為互殊，應予分論併罰
    。又被告95年間因竊盜、侵占等案件，分別經本院以95年度
    簡字第723 號、第2574號判決各判處有期徒刑5 月、3 月（
    應執行有期徒刑6 月）、4 月確定，再經本院以95年度聲字
    第2145號裁定定其應執行有期徒刑8 月確定；復於同年間因
    詐欺、竊盜等案件，分別經本院以95年度簡字第3104號、第
    3023號、95年度易字第1438號、第1171號判決各判處拘役50
    日、有期徒刑4 月、1 年2 月、4 月確定，再經本院以96年
    度聲減字第1086號裁定減刑，並定其應執行有期徒刑10月確
    定，再與減刑後之拘役25日、前揭有期徒刑8 月接續執行，
    於97年3 月14日縮刑期滿執行完畢，此有臺灣高等法院被告
    前案紀錄表1 份在卷可按，其受徒刑之執行完畢，5 年以內
    故意再犯有期徒刑以上之上述3 罪，皆為累犯，依法均應加
    重其刑。爰審酌被告素行非佳，經觀察、勒戒後，仍未能戒
    除毒癮，顯見其無戒毒悔改之意，惟念其施用毒品乃自戕行
    為及其犯罪後坦承犯行，已具悔意之犯後態度，並兼衡其智
    識程度、生活狀況及參酌檢察官之求刑等一切情狀，分別量
    處如主文所示之刑，並定其應執行之刑。至被告所有供施用
    海洛因、甲基安非他命之針筒、玻璃球，未據扣案，且經其
    丟棄之情，業據被告供明在卷（見本院卷第22頁反面），茲
    以針筒、玻璃球均屬易碎之物，既經丟棄，衡情應已滅失，
    自無庸為沒收之諭知，附此敘明。
據上論斷，應依刑事訴訟法第273 條之1 第1 項、第299 條第1
項前段，毒品危害防制條例第10條第1 項、第2 項，刑法第11條
前段、第47條第1項、第51條第5 款，判決如主文。
本案經檢察官鄭玉屏到庭執行職務。
中    華    民    國    99    年    7     月    13    日
                  刑事第八庭  法  官   蘇碧珠
以上正本證明與原本無異。
如不服本判決應於收受本判決後10日內向本院提出上訴書狀，其
未敘述上訴理由者，並得於提起上訴後10日內向本院補提理由書
狀（均須按他造當事人之人數附繕本）「切勿逕送上級法院」
                              書記官   許哲萍
中    華    民    國    99    年    7     月    13    日
附錄本案論罪科刑法條全文
毒品危害防制條例第10條：
施用第一級毒品者，處 6 月以上 5 年以下有期徒刑。
施用第二級毒品者，處 3 年以下有期徒刑。

司法院資訊處製作；財團法人民間司法改革基金會備份。
